臺灣新北地方法院刑事判決
111年度審易字第1603號
公  訴  人  臺灣新北地方檢察署檢察官
被      告  江英男




上列被告因竊盜案件，經檢察官提起公訴（111年度偵字第6949
號），被告於本院準備程序中就被訴事實為有罪之陳述，經本院
裁定進行簡式審判程序，判決如下：
    主  文
江英男犯如附表編號1至7所示之罪，各處如附表編號1至7所示之
刑及沒收（含追徵）。如附表編號1至4所示不得易科罰金之有期
徒刑部分，應執行有期徒刑壹年陸月。如附表編號5至7所示得易
科罰金之有期徒刑部分，應執行有期徒刑柒月，如易科罰金，以
新臺幣壹仟元折算壹日。
    事  實
一、江英男與丁宇龍（另經臺灣新北地方檢察署檢察官以111年
    度偵字第26019號起訴）共同基於意圖為自己不法所有之犯
    意聯絡，攜帶客觀上足對人之生命、身體、安全構成威脅，
    具有危險性而可供兇器使用之不詳工具，由江英男騎乘車牌
    號碼000-0000號普通重型機車（下稱A車）搭載丁宇龍，一
    同前往新北市三重區忠孝路3段93巷對面工地，自該工地旁
    停車場徒步進入工地內興建中之建築物7樓，竊取王晉良所
    管領放置於該處之壓水馬達1組、電動鑽頭2組，並持上開不
    詳工具剪斷綑綁電線之鐵鍊後竊取電線2捆（上述財物價值
    共約新臺幣【下同】5萬元）得手，旋即共乘原車逃離現場
    。嗣王晉良發覺遭竊報警處理，經警調閱監視器錄影畫面進
    行比對，始循線查悉上情。
二、江英男與丁宇龍（另經臺灣新北地方檢察署檢察官以111年
    度偵字第26019號起訴）共同基於意圖為自己不法所有之犯
    意聯絡，於110年11月11日5時35分許，由江英男騎乘A車，
    丁宇龍騎乘車牌號碼000-000號普通重型機車（下稱B車），
    一同前往新北市三重區新北大道1段57巷旁工地，自工地圍
    籬下方縫隙鑽入而踰越安全設備進入工地後，徒手竊取張清
    泉所管領放置於上址工地內之電鑽4支、電動鎖2支、電鋸5
    支、水平儀2臺（上述財物價值共約14萬元）得手，旋即分
    騎原車逃離現場。嗣張清泉發覺遭竊報警處理，經警調閱監
    視器錄影畫面進行比對，始循線查悉上情。
三、江英男與丁宇龍（所涉竊盜部分，由檢察官另行偵辦）、真
    實姓名年籍不詳綽號「大支」（下稱「大支）」之成年男子
    ，共同基於意圖為自己不法所有之犯意聯絡，於110年11月1
    2日0時12分許，由江英男騎乘A車，丁宇龍騎乘B車搭載「大
    支」，一同前往新北市○○區○○路00號旁工地，由江英男負責
    與工地保全人員聊天引開其注意，丁宇龍、「大支」則趁隙
    進入工地，徒手竊取顏睿呈所管領放置於上址工地內之電線
    1捆（價值約5千元）得手，旋即分騎原車逃離現場。嗣工地
    保全人員發覺遭竊通知顏睿呈後報警處理，經警調閱監視器
    錄影畫面進行比對，始循線查悉上情。
四、江英男與丁宇龍（所涉竊盜部分，由檢察官另行偵辦）共同
    基於意圖為自己不法所有之犯意聯絡，於110年11月12日6時
    8分許，由江英男騎乘A車，丁宇龍騎乘B車，一同前往新北
    市○○區○○路0段000號工地，自工地圍籬下方縫隙鑽入而踰越
    安全設備進入工地後，徒手竊取孫文笙所管領放置於上址工
    地內之紅色電線8捲、白色電線8捲、綠色電線8捲、電纜線2
    00米（上述財物價值共41,946元）得手，旋即分騎原車逃離
    現場。嗣孫文笙發覺遭竊報警處理，經警調閱監視器錄影畫
    面進行比對，始循線查悉上情。
五、江英男與丁宇龍（另經臺灣新北地方檢察署檢察官以111年
    度偵字第26019號起訴）共同基於意圖為自己不法所有之犯
    意聯絡，於110年11月14日3時37分許，由丁宇龍騎乘B車搭
    載江英男，一同前往新北市○○區○○路0段000號斜對面之Time
    s三重忠孝路三段停車場，見陳俞蒨所管領之車牌號碼000-0
    000號自用小貨車未上鎖停放於該停車場內，即徒手開啟車
    門竊取陳俞蒨所管領放置於前揭自用小貨車上之電動起子機
    9把、電鑽5把、大型切台1臺、工業用吹風機2支、工具1袋
    （上述財物價值共約14萬1千元）得手，再以「TAXIGO」APP
    呼叫車牌號碼000-0000號計程車至現場後，向不知情之司機
    佯稱協助工地老闆搬運工具，而將上開竊得物品搬運至計程
    車後，由丁宇龍騎乘B車帶領，江英男則乘坐上開計程車一
    同前往重新橋下跳蚤市場銷贓。嗣陳俞蒨發覺遭竊報警處理
    ，經警調閱監視器錄影畫面後，始循線查悉上情。
六、江英男與丁宇龍（另經臺灣新北地方檢察署檢察官以111年
    度偵字第26019號起訴）共同基於意圖為自己不法所有之犯
    意聯絡，由江英男騎乘A車，丁宇龍騎乘B車，於110年11月2
    5日20時28分至同年月26日0時27分許間，依序㈠於新北市○○
    區○○路0段000號後方停車場，見徐俊彥所管領之車牌號碼00
    00-00號自用小客貨車停放該處，即由江英男負責把風，丁
    宇龍則以不詳方式竊取車牌號碼0000-00號自用小客貨車之
    前車牌1面得手；㈡於新北市○○區○○路0段000○0號後方空地，
    見林美秀所有之車牌號碼0000-00號自用小客車停放該處，
    即由江英男負責把風，丁宇龍則以不詳方式竊取車牌號碼00
    00-00號自用小客車之後車牌1面得手，旋即分騎原車逃離現
    場。嗣於110年11月29日15時50分許，為警持臺灣新北地方
    檢察署檢察官核發之拘票，在新北市○○區○○街00○0號前將江
    英男拘提到案，經附帶搜索江英男攜帶之手提包，在手提包
    內扣得車牌號碼0000-00號車牌1面（業已發還徐俊彥），另
    於A車上扣得懸掛於A車上之車牌號碼0000-00號車牌1面（業
    已發還林美秀），始循線查悉上情。
七、案經王晉良、張清泉、顏睿呈、孫文笙、陳俞蒨訴由新北市
    政府警察局三重分局報告臺灣新北地方檢察署檢察官偵查起
    訴。
    理  由
壹、程序方面：
    本件被告江英男所犯係死刑、無期徒刑、最輕本刑為3年以
    上有期徒刑以外之罪，其於準備程序中就被訴事實為有罪之
    陳述，經法官告知簡式審判程序之旨，並聽取公訴人及被告
    之意見後，依刑事訴訟法第273條之1第1項規定，裁定本案
    改依簡式審判程序審理，且依刑事訴訟法第273條之2及第15
    9條第2項規定，不適用傳聞法則有關限制證據能力之相關規
    定，合先敘明。
貳、實體部分：
一、上揭犯罪事實，業據被告江英男於警詢時、偵查中、本院準
    備程序及審理時均坦承不諱，核與證人即告訴人王晉良、張
    清泉、顏睿呈、孫文笙、陳俞蒨、證人即被害人徐俊彥、林
    美秀於警詢中之證述相符，並有新北市政府警察局三重分局
    搜索扣押筆錄、扣押物品目錄表各1份、贓物認領保管單2紙
    、拘提被告現場照片及扣案物品照片共7張、案發現場照片
    共6張、監視器錄影畫面截圖照片共31張、行車紀錄器錄影
    畫面截圖照片2張、車號查詢機車車籍2紙、門號0000000000
    號通聯基地台紀錄1份、Google地圖4紙、監視器錄影畫面及
    行車紀錄器錄影畫面檔案光碟在卷可稽（見111年度偵字第6
    949號偵查卷第87至91、95至123、225、241至307、341頁）
    ，足認被告前揭任意性自白與事實相符，洵堪採為認定事實
    之依據。又關於犯罪事實一部分，公訴意旨認告訴人王晉良
    遭竊之電線數量為數捆，而告訴人王晉良於警詢中亦僅證稱
    遭竊之電線數量為數捆，並未特定其數量，根據「罪證有疑
    ，有利被告」之證據法則，依最有利於被告認定，應認被告
    就犯罪事實一部分竊得之電線數量為2捆，附予敘明。綜上
    所述，本案事證明確，被告犯行均堪認定，應依法論科。
二、論罪科刑：
  ㈠按刑法第321條第1項第3款之攜帶兇器竊盜罪，係以行為人攜
    帶兇器竊盜為其加重條件，此所謂兇器，其種類並無限制，
    凡客觀上足對人之生命、身體、安全構成威脅，具有危險性
    之兇器均屬之，且祇須行竊時攜帶此種具有危險性之兇器為
    已足，並不以攜帶之初有行兇之意圖為必要（最高法院79年
    度台上字第5253號判例意旨可資參照）。查，被告為犯罪事
    實一竊盜犯行時所用之不詳工具，雖未扣案，惟既能剪斷綑
    綁電線之鐵鍊，質地應屬堅硬，如以之攻擊人體，足以造成
    相當之傷害，是可認該物客觀上可對人之生命、身體、安全
    構成威脅，具有危險性，屬刑法第321條第1項第3款所稱之
    兇器。是核被告就犯罪事實一所為，係犯刑法第321條第1項
    第3款之攜帶兇器竊盜罪；就犯罪事實二、四所為，均係犯
    刑法第321條第1項第2款之踰越安全設備竊盜罪；就犯罪事
    實三所為，係犯刑法第321條第1項第4款之結夥三人以上竊
    盜罪；就犯罪事實五、六㈠、㈡所為，均係犯刑法第320條第1
    項之竊盜罪。
  ㈡被告就犯罪事實一、二、四至六所示6次竊盜犯行與丁宇龍間
    ，就犯罪事實三所示竊盜犯行與丁宇龍、「大支」間，有犯
    意聯絡及行為分擔，皆為共同正犯。
  ㈢被告所犯上開7罪間，犯意各別，行為互殊，應予分論併罰。
  ㈣被告前因竊盜案件，經臺灣高等法院109年度上易字第1186號
    判決判處有期徒刑7月確定，於110年8月1日執行完畢，此有
    臺灣高等法院被告前案紀錄表1份附卷可考，其於受有期徒
    刑之執行完畢後，5年以內故意再犯本件有期徒刑以上之罪
    ，均為累犯，本院依司法院釋字第775號解釋意旨，審酌被
    告構成累犯之前案為竊盜案件，與本案所犯之罪，其罪名、
    法益種類及罪質，均屬相同，堪認被告未因前案刑罰執行後
    有所警惕，有對刑罰反應力薄弱之特別惡性存在而有加重其
    刑予以延長矯正其惡性此一特別預防之必要，且依本案情節
    ，依累犯規定加重其刑，並無罪刑不相當或違反比例原則之
    情形，爰裁量均依刑法第47條第1項規定加重其刑。
  ㈤爰審酌被告正值壯年，不思以正當途徑賺取所需，一再行竊
    他人財物，造成告訴人王晉良、張清泉、顏睿呈、孫文笙、
    陳俞蒨、被害人徐俊彥、林美秀之財物損失，顯無尊重他人
    財產權之觀念，惟念其犯後坦承犯行，態度尚可，並兼衡其
    素行、犯罪之動機、目的、手段、各次竊得財物之價值、告
    訴人及被害人所受之損害，及其自陳國中肄業之智識程度、
    入監前曾擔任旅館董事、須扶養母親之生活狀況等一切情狀
    ，分別量處如附表編號1至7所示之刑，並就附表編號5至7部
    分均諭知如易科罰金之折算標準，及分別就附表編號1至4所
    示不得易科罰金之有期徒刑部分定其應執行刑，就附表編號
    5至7所示得易科罰金之有期徒刑部分定其應執行刑並諭知如
    易科罰金之折算標準。
三、沒收：
  ㈠按供犯罪所用、犯罪預備之物或犯罪所生之物，屬於犯罪行
    為人者，得沒收之，刑法第38條第2項前段定有明文。又犯
    罪所得，屬於犯罪行為人者，沒收之；前二項之沒收，於全
    部或一部不能沒收或不宜執行沒收時，追徵其價額；宣告前
    二條之沒收或追徵，有過苛之虞、欠缺刑法上之重要性、犯
    罪所得價值低微，或為維持受宣告人生活條件之必要者，得
    不宣告或酌減之，刑法第38條之1第1項前段、第3項、第38
    條之2第2項分別定有明文。又按二人以上共同犯罪，關於犯
    罪所得之沒收或追徵，倘個別成員並無犯罪所得，且與其他
    成員對於所得亦無事實上之共同處分權時，即無「利得」可
    資剝奪，一概採取絕對連帶沒收或追徵，對未受利得之共同
    正犯顯失公平，故共犯所得之沒收或追徵，應就各人所分得
    者為之。又所謂各人「所分得」之數，係指各人「對犯罪所
    得有事實上之處分權限」而言。各共同正犯有無犯罪所得、
    所得多寡，事實審法院應視具體個案之實際情形，綜合卷證
    資料及調查結果，依自由證明程序釋明其合理之依據而為認
    定。倘共同正犯各成員內部間，對於不法利得分配明確時，
    應依各人實際分配所得宣告沒收；若共同正犯成員對不法所
    得並無處分權限，與其他成員亦無事實上之共同處分權限者
    ，自不得諭知沒收；然如共同正犯各成員對於不法利得主觀
    上均具有共同處分之合意，客觀上復有共同處分之權限，且
    難以區別各人分得之數，則仍應負共同沒收之責（最高法院
    109年度台上字第3421號判決意旨參照）。
　㈡查，被告就犯罪事實一竊得之壓水馬達1組、電動鑽頭2組、
    電線2捆；就犯罪事實二竊得之電鑽4支、電動鎖2支、電鋸5
    支、水平儀2臺；就犯罪事實四竊得之紅色電線8捲、白色電
    線8捲、綠色電線8捲、電纜線200米；就犯罪事實五竊得之
    電動起子機9把、電鑽5把、大型切台1臺、工業用吹風機2支
    、工具1袋，均屬犯罪所得，經被告及丁宇龍攜離現場後，
    並未扣案，亦未實際合法發還各該告訴人，應認係被告與丁
    宇龍共同支配管理之犯罪所得，且難以區別各自分得部分，
    為達徹底剝奪犯罪行為人實際犯罪所得之立法目的，應就被
    告與丁宇龍此部分犯罪所得於各該次犯行項下宣告共同沒收
    ，於全部或一部不能沒收或不宜執行沒收時，共同追徵其價
    額。
　㈢又就犯罪事實三竊得之電線1捆，被告於警詢及偵查中均供稱
    該等電線係由丁宇龍及「大支」取走，其並未分得犯罪所得
    ，且依卷內現存證據，亦無積極證據證明被告已實際獲取犯
    罪所得而受有何不法利益，自無從宣告沒收或追徵。另就犯
    罪事實六竊得之車牌號碼0000-00、3780-EN號車牌各1面，
    雖均屬犯罪所得，惟業經警方尋獲並發還被害人徐俊彥、林
    美秀，此有贓物認領保管單2紙在卷可稽（見111年度偵字第
    6949號偵查卷第95、97頁），爰依刑法第38條之1第5項規定
    ，不予宣告沒收或追徵。
  ㈣至被告於犯罪事實一行竊時所使用之不詳工具，雖係共犯丁
    宇龍所有供犯罪所用之物，然並未扣案，且價值低微，欠缺
    刑法上之重要性，為免執行上困難，爰依刑法第38條之2第2
    項規定，不予宣告沒收或追徵。
　㈤另扣案之手機、手套、老虎鉗、電纜剪等物，被告均否認與
    本案有涉，且亦無何積極證據足認與本案有關，爰不予宣告
    沒收。
據上論斷，應依刑事訴訟法第273條之1第1項前段、第299條第1
項前段，刑法第28條、第320條第1項、第321條第1項第2款、第3
款、第4款、第47條第1項、第41條第1項前段、第8項、第51條第
5款、第38條之1第1項前段、第3項，刑法施行法第1條之1第1項
，判決如主文。
本案經檢察官黃佳彥提起公訴，經檢察官高智美到庭執行職務。
中　　華　　民　　國　　111 　年　　9 　　月　　28　　日
                  刑事第二十五庭  法  官      曾淑娟
如不服本判決，應於判決送達後20日內敘明上訴理由，向本院提
出上訴狀（應附繕本），上訴於臺灣高等法院。其未敘述上訴理
由者，應於上訴期間屆滿後20日內向本院補提理由書「切勿逕送
上級法院」。
                                  書記官      王若安  
中　　華　　民　　國　　111 　年　　9 　　月　　29　　日
附錄本案論罪科刑法條全文：
中華民國刑法第320條
意圖為自己或第三人不法之所有，而竊取他人之動產者，為竊盜
罪，處5年以下有期徒刑、拘役或50萬元以下罰金。
意圖為自己或第三人不法之利益，而竊佔他人之不動產者，依前
項之規定處斷。
前2項之未遂犯罰之。

中華民國刑法第321條
犯前條第1項、第2項之罪而有下列情形之一者，處6月以上5年以
下有期徒刑，得併科50萬元以下罰金：
一、侵入住宅或有人居住之建築物、船艦或隱匿其內而犯之。
二、毀越門窗、牆垣或其他安全設備而犯之。
三、攜帶兇器而犯之。
四、結夥三人以上而犯之。
五、乘火災、水災或其他災害之際而犯之。
六、在車站、港埠、航空站或其他供水、陸、空公眾運輸之舟、
    車、航空機內而犯之。
前項之未遂犯罰之。　　　
　　
附表
編號 犯罪事實 罪名及宣告刑  1 犯罪事實一 江英男犯共同攜帶兇器竊盜罪，累犯，處有期徒刑柒月；未扣案之犯罪所得壓水馬達壹組、電動鑽頭貳組、電線貳捆與丁宇龍共同沒收之，於全部或一部不能沒收或不宜執行沒收時，共同追徵其價額。  2 犯罪事實二 江英男犯共同踰越安全設備竊盜罪，累犯，處有期徒刑捌月；未扣案之犯罪所得電鑽肆支、電動鎖貳支、電鋸伍支、水平儀貳臺與丁宇龍共同沒收之，於全部或一部不能沒收或不宜執行沒收時，共同追徵其價額。  3 犯罪事實三 江英男犯結夥三人以上竊盜罪，累犯，處有期徒刑柒月。  4 犯罪事實四 江英男犯共同踰越安全設備竊盜罪，累犯，處有期徒刑捌月；未扣案之犯罪所得紅色電線捌捲、白色電線捌捲、綠色電線捌捲、電纜線貳佰米與丁宇龍共同沒收之，於全部或一部不能沒收或不宜執行沒收時，共同追徵其價額。  5 犯罪事實五 江英男犯共同竊盜罪，累犯，處有期徒刑伍月，如易科罰金，以新臺幣壹仟元折算壹日；未扣案之犯罪所得電動起子機玖把、電鑽伍把、大型切台壹臺、工業用吹風機貳支、工具壹袋與丁宇龍共同沒收之，於全部或一部不能沒收或不宜執行沒收時，共同追徵其價額。  6 犯罪事實六㈠ 江英男犯共同竊盜罪，累犯，處有期徒刑參月，如易科罰金，以新臺幣壹仟元折算壹日。  7 犯罪事實六㈡ 江英男犯共同竊盜罪，累犯，處有期徒刑參月，如易科罰金，以新臺幣壹仟元折算壹日。